臺灣桃園地方法院刑事判決　　　　　　　100年度訴字第88號
公　訴　人　臺灣桃園地方法院檢察署檢察官
被　　　告　林弘原名林彧民.
選任辯護人　鄭三川律師
上列被告因妨害家庭等案件，經檢察官提起公訴（99年度偵字第
23485 號）暨追加起訴（100 年度蒞追字第8 號），本院合併審
理，判決如下：
    主  文
林弘意圖使被誘人為性交，而和誘有配偶之人脫離家庭，累犯
，處有期徒刑壹年；又與有配偶之人相姦，累犯，處有期徒刑捌
月；又行使偽造私文書，足以生損害於他人，累犯，處有期徒刑
陸月。偽造之「林德男」署名壹枚沒收。應執行有期徒刑貳年。
偽造之「林德男」署名壹枚沒收。
    事  實
一、林弘（原名林彧民、林宏仁）前因妨害家庭等案件於民國
    94年12月20日由臺灣雲林地方法院以94年度訴字第434 號判
    決判處有期徒刑8 月、5 月，應執行有期徒刑1 年確定，於
    96年1 月4 日縮刑期滿執行完畢（於本案構成累犯）。
二、詎林弘仍不知悔改，因與林德男係舊識且明知陳婉真為林
    德男之妻，竟於98年11月間某日乘林德男外出工作不在雲林
    縣台西鄉○○路399 巷50號家中之機會，基於意圖使被誘人
    為性交，而和誘有配偶之人脫離家庭之犯意，攜帶1 瓶葡萄
    酒及水果至上址討好陳婉真，向陳婉真稱喜歡她，要帶她離
    開一起到外面住等語，引誘陳婉真脫離家庭，陳婉真便自當
    日起由林弘駕駛汽車搭載陳婉真一同返回林弘於桃園縣
    楊梅市○○路118 號7 樓「光華二村」社區租屋處同住，該
    日林弘於途中即將汽車停放路邊而在上開汽車內與陳婉真
    發生性關係，林弘與陳婉真並於上址「光華二村」社區租
    屋處同住至99年5 月間某日，使陳婉真於上開期間脫離其配
    偶之監督。
三、又林弘明知陳婉真為有配偶之人，竟基於與有配偶之人相
    姦之犯意，自98年11月間某日即林弘和誘陳婉真脫離家庭
    當日起至林德男於99年5 月間某日至上址「光華二村」社區
    尋得陳婉真之日止，分別於前述之路邊車上及上址「光華二
    村」租屋處，接續在上開期間以1 個星期約3 至5 次之頻率
    與陳婉真發生性行為。
四、再林弘與陳婉真發生性行為之期間內，因發現陳婉真懷孕
    ，林弘為避免留下證據，明知未經林德男之同意，竟基於
    偽造私文書及行使偽造私文書之犯意，於99年2 月10日將陳
    婉真帶至新北市○○區鎮○街30號之佳生婦產科診所後冒稱
    係陳婉真之配偶林德男本人，而同意其配偶陳婉真於上開診
    所進行墮胎手術，並於該診所提供之「患者同意書」配偶欄
    上偽簽「林德男」之署名1 枚，復交付該「患者同意書」予
    該診所不知情之診治醫師而行使偽造之私文書，使該診治醫
    師誤認係經陳婉真之配偶林德男同意始為陳婉真進行墮胎手
    術，足生損害於林德男本人。嗣經林德男於99年5 月間某日
    ，偕同員警在桃園縣楊梅市○○路118 號7 樓找到陳婉真並
    將陳婉真帶回兩人上開雲林線台西鄉住處而悉上情。
五、案經林德男訴由桃園縣政府警察局楊梅分局報告臺灣桃園地
    方法院檢察署檢察官偵查起訴及追加起訴。
    理  由
壹、程序部分：
一、按於第一審辯論終結前，得就與本案相牽連之犯罪或本罪之
    誣告罪，追加起訴。又一人犯數罪者，均為相牽連之案件。
    刑事訴訟法第265 條第1 項；第7 條第1 款分別定有明文。
    又按分別提起之數宗訴訟，其訴訟標的相牽連或得以一訴主
    張者，法院得命合併辯論。命合併辯論之數宗訴訟，得合併
    裁判。民事訴訟法第205 條第1 項、第2 項分別定有明文。
    刑事訴訟辯論程序就此雖無明文，惟自訴訟經濟之觀點，在
    不損及被告之權益下，自得類推適用之。查本件被告林弘
    經檢察官以一人犯數罪之相牽連案件之事由，分別提起公訴
    暨言詞辯論終結前追加起訴（100 年度蒞追字第8 號），經
    本院分案分別以100 年度訴字第88號、100 年度訴字第235
    號案件審理，依前述規定及說明，自得合併審判及合併辯論
    ，當亦得合併判決，先予敘明。
二、證據能力：
  (一)被告林弘於警詢、偵查，及本院訊問中就其所犯上開行使
    偽造私文書部分犯行而為之不利於己之供述，並無證據證明
    係出於強暴、脅迫、利誘、詐欺、疲勞訊問、違法羈押或其
    他不正之方法，且與事實相符，依刑事訴訟法第156 條第1
    項規定，均得為證據。
  (二)按被告以外之人於審判外之言詞或書面陳述，除法律有規定
    者外，不得作為證據；被告以外之人於檢察事務官、司法警
    察官或司法警察調查中所為之陳述，與審判中不符時，其先
    前之陳述具有較可信之特別情況，且為證明犯罪事實存否所
    必要者，得為證據，刑事訴訟法第159 條第1 項、第159 條
    之2 定有明文。查被告林弘之選任辯護人爭執證人陳婉真
    、林德男於審判外即渠等於警詢中之證述不具證據能力，經
    本院傳喚證人陳婉真、林德男於審理期日到庭作證後與渠等
    警詢中之陳述均大致相符，證人陳婉真、林德男於警詢中之
    陳述並無與審判中不符而認渠等先前於警詢時之證述具有較
    可信之特別情況，上開證人亦均無同法第159 之3 所定不能
    到庭或記憶喪失等情況，本院認證人陳婉真、林德男於警詢
    中之證詞，依上開規定，均無證據能力。
  (三)次按被告以外之人於偵查中向檢察官所為之陳述，除顯有不
    可信之情況者外，得為證據，刑事訴訟法第159 條之1 第2
    項定有明文，前開條文所稱「顯有不可信之情況」，即指關
    於檢察官取供程序，已經明顯違背程序規定，超乎正常期待
    ，而無可信任，是判斷偵查中供述證據是否具有證據適格，
    應以該供述作成之客觀條件及環境，例如陳述人於陳述時之
    心理狀態是否健全、有無違法取供情事，是否出於陳述者之
    真意所為之供述，作為判斷之依據。又偵查中檢察官為蒐集
    被告犯罪證據，訊問證人旨在確認被告嫌疑之有無及內容，
    與審判期日透過當事人之攻防，調查證人以認定事實之性質
    及目的，尚屬有別。偵查中訊問證人，法無明文必須傳喚被
    告使之得以在場，刑事訴訟法第248 條第1 項前段雖規定：
    「如被告在場者，被告得親自詰問」，事實上亦難期被告有
    於偵查中行使詰問權之機會。此項未經被告詰問之被告以外
    之人於偵查中向檢察官所為之陳述，依刑事訴訟法第159 條
    之1 第2 項之規定，原則上屬於法律規定為有證據能力之傳
    聞證據，於例外顯有不可信之情況，始否定其得為證據。是
    得為證據之被告以外之人於偵查中所為之陳述，因其陳述未
    經被告詰問，應認屬於未經合法調查之證據，並非無證據能
    力，而禁止證據之使用。此項詰問權之欠缺，非不得於審判
    中由被告行使以補正，而完足為經合法調查之證據。倘被告
    於審判中捨棄詰問權，或證人客觀上有不能受詰問之情形，
    自無不當剝奪被告詰問權行使之可言。被告林弘之選任辯
    護人爭執證人陳婉真、林德男於審判外即渠等於偵訊中之證
    述不具證據能力云云，然查本件證人陳婉真、林德男前於偵
    查中所為陳述，均經依法具結，亦無違法取供之情事，並無
    「顯有不可信之情況」，均有證據能力，嗣陳婉真、林德男
    於本院審理中均經傳喚到庭作證，上開2 位證人復經被告及
    其選任辯護人行使詰問權，故證人陳婉真、林德男於檢察官
    偵查中所為陳述，依上開規定，即均屬合法調查之證據，可
    為本院判斷之依據。
  (四)本案其餘所依憑認定事實所引用之非供述證據，本院亦查無
    有何違反法定程序取得之情形，亦查無刑事訴訟法第159 條
    之4 之顯有不可信之情況與不得作為證據之情形，本院斟酌
    本案卷內之證據並非非法取得，亦無證明力明顯過低之情形
    ，且經本院於審判期日依法進行證據之調查、辯論，被告林
    弘於訴訟上之程序權即已受保障，故前揭各該證據，均得
    採為證據，併予敘明。
貳、實體部分：
一、訊據被告林弘對於上開事實欄四所載行使偽造私文書部分
    之犯行，坦承不諱（見本院100 年度訴字第88號卷第35頁反
    面、第111 頁反面、本院100 年度訴字第235 號卷第51頁反
    面），核與證人陳婉真於檢察官訊問時、於本院審理時經具
    結之證述（見99年度偵字第23485 號卷第35頁、本院100 年
    度訴字第88號卷第31頁反面至第32頁、第39頁）、證人林德
    男於本院審理時經具結之證述（上開本院卷第37頁反面）均
    相符，復有佳生婦產科診所診斷證明書1 紙（見99年度偵字
    第23485 號卷第43頁）、佳生婦產科診所初診病歷表、患者
    同意書各1 份（見本院100 年度訴字第88號卷第2 頁至第5
    頁）、佳生婦產科診所100 年2 月25日診斷證明書1 紙（見
    上開本院卷第16頁）等在卷可稽，被告此部分自白與事實相
    符，犯行明確，先堪予認定。
二、然訊據被告林弘對於上開事實欄二、三所載意圖使被誘人
    為性交，而和誘有配偶之人脫離家庭罪，以及相姦罪，均矢
    口否認有上開犯行，辯稱：伊於98年11月底某日沒有拿酒去
    證人林德男、陳婉真的家，也沒有帶證人即被害人陳婉真離
    開雲林縣台西鄉○○路399 巷50號住處，也沒有與證人陳婉
    真發生性行為，係99年4 月、5 月某日，證人即被害人陳婉
    真打電話給伊，說要去伊那邊暫時借住，當時伊住在桃園縣
    楊梅鎮市○○路118 號7 樓租屋處，伊只讓陳婉真借住一晚
    ，證人即陳婉真之配偶林德男就到伊上開租屋處找伊及陳婉
    真，當天伊在外面上班，返回租屋處還有問證人陳婉真怎麼
    還沒走，後來就有一群人至上開租屋處要求伊跪下，還有一
    個人拉伊衣領，又有另一人踢伊一腳，伊因為失去平衡才跪
    下來，伊雖然有講對不起，但係因為伊之前有類似案件的前
    科，怕證人林德男威脅伊，所以才會下跪道歉；再伊是4 月
    份住到光華二村的社區，那裡有警衛室，證人陳婉真知道伊
    住在那邊，該處出入很方便，所以證人陳婉真常常去那邊走
    動守衛才會看到她云云（見本院99年度審訴字第2711號卷第
    21頁至第21頁反面、100 年度訴字第88號卷第57頁、第91頁
    反面、第106 頁）。被告之選任辯護人則為被告辯護：(一)證
    人陳婉真、林德男證述證人陳婉真與被告同居之期間、地點
    、案發時為被告帶離雲林縣台西鄉住處之情節、當時證人林
    德男之工作時間、證人陳婉真與被告第一次發生性行為之時
    間、地點等節究竟為何？證人陳婉真、林德男之證述前後不
    一，不足採信，又證人陳婉真證述被告都不讓其對外聯絡，
    然證人陳婉真上開脫離家庭期間與其友人何小儀聯絡時，竟
    未要求該友人何小儀之協助或與其家人聯繫，亦與常情不符
    等語（見本院99年度審訴字第2711號卷第25頁至第27頁刑事
    準備狀、100 年度訴字第88號第65頁至第74頁刑事辯護意旨
    狀、第80頁至第82頁刑事辯護意旨（二）狀、第112 頁）。
    經查：
  (一)證人即被害人陳婉真於99年10月6 日偵訊時經具結證述：「
    （問：妳何時到林宏家住？）98年11月開始去他家住一直
    到99年5 月，他去我家帶我去他家住，他那天帶一罐葡萄酒
    還有水果跟我說對不起，因為他之前也有拐別人老婆被判刑
    ，那個人是我表妹，所以他要跟我說對不起，我們之前5 、
    6 年沒有見面，從那天開始就跟他到他家住。（問：你老公
    平常沒住家裡？）沒有，他因為工作在竹南，快3 年沒有住
    在家裡，所以他也不知道這段時間我沒有住在家裡，直到今
    年五月有鄰居跟他講說有看到我跟林弘一起，他才去林
    弘家找我... （問：你老公為何知道林弘住哪裡？）因為
    林弘的娘家在我雲林的家的隔壁。（問：這段時間是否跟
    林弘有性行為？）有，一個星期約3 至5 次。」等語（見
    99年度偵字第23485 號偵卷第29頁至第30頁）；又於99年11
    月1 日偵訊時經具結證述：「（問：上次開庭所述是否皆屬
    實？）有，都是實話。（問：你住在林弘家裡住多久？）
    住在他楊梅的住處約半年左右，我不知道他老婆住哪裡，我
    也不知道他有老婆，他說他離婚了。（問：對於林弘說你
    是從家裡跑出來，打電話給他說要去他那裡，有何意見？）
    不是這樣的，我住在他那裡我沒有手機可以對外聯絡。（問
    ：你是否有叫林弘帶你去墮胎？）沒有，是因為林弘說
    可能是他的小孩所以帶我去墮胎。（問：住在他家的期間會
    不會想要回家？）我很想小孩，林弘不讓我回家，也不讓
    我打電話，小孩是由林德男的姊姊帶。（問：去墮胎時，是
    如何跟醫生說的？）都是林弘講的，因為他知道林德男的
    年籍資料，我沒有聽到他怎麼跟醫生說的。」等語（見99年
    度偵字第23485 號偵卷第35頁）。」；以及於100 年3 月23
    日本院審理時經具結證述：「（檢察官問：是否認識在庭的
    林弘？）認識。（檢察官問：何時認識的？）98年。（檢
    察官問：那個時候妳結婚了嗎？）結婚了。（檢察官問：林
    弘當時知道你有老公嗎？）他知道。（檢察官問：妳有無
    去過林弘楊梅的家？）我有去過，是林弘98年11月份去
    台西找我的時候帶我去楊梅住的，那個時候我沒有說什麼，
    就跟他一起走。（檢察官問：林弘要帶妳走的時候，是如
    何跟你說的？）林弘那天帶我走的時候，林弘說他喜歡
    我，想要跟我一起住。（檢察官問：你們是如何去楊梅的？
    ）林弘開車載我回來的。（檢察官問：妳到林弘的家中
    ，家中有幾個人？）沒有人，只有我跟他。（檢察官問：你
    在林弘家住了多久？）半年。（檢察官問：中間有沒有想
    要回台西過？）我不知道路，我也有跟林弘說過，但是林
    弘都說他上班很忙，沒有理我。（檢察官問：妳有沒有打
    電話跟家人聯繫過？）沒有。（檢察官問：妳去林弘家中
    的時候，身上有沒有攜帶手機？）因為我的手機是空機，所
    以不能打電話。（檢察官問：去林弘家的時候，手機就是
    空機嗎？）不是，是因為我用的是易付卡，沒有錢了，所以
    不能打電話。（檢察官問：林弘沒有有給妳錢生活？）吃
    飯的錢有。（檢察官問：妳在林弘家中都在做什麼？）做
    愛做的事情，一個禮拜大約2 、3 次，都在楊梅家的床上。
    （檢察官問：妳是否是自願的？）不是願意的。（檢察官問
    ：林弘是否有逼迫妳？）是的，但是他也沒有講如果我不
    做的話，他會對我怎麼樣。（檢察官問：妳中間有沒有想過
    要跟妳老公聯絡？）想啊，想小孩。（檢察官問：有沒有試
    著去聯絡？）沒有聯絡。（檢察官問：林弘是不是不准妳
    跟家人聯絡？）是啊。（檢察官問：同住這段期間，林弘
    白天是否會上班？）是的，我一個人在家。（檢察官問：妳
    一個人在家的時候，妳有沒有想辦法求助？林弘有把門鎖
    起來嗎？）林弘門沒有鎖，但我不曉得要怎麼走，所以我
    沒辦法走。（檢察官問：妳後來是否有懷孕？）是的。（檢
    察官問：是否有去墮胎？）有。（檢察官問：孩子是誰的？
    ）孩子是我老公的。（檢察官問：請描述墮胎的經過。）就
    是去婦產科拿藥來吃。（檢察官問：是妳拜託林弘帶妳去
    的？還是林弘自己說要你把小孩拿掉？）是林弘帶我去
    的，不是我拜託他的... （辯護人問：妳是否記得跟林弘
    一起同居的時間是什麼時候？時間多久？）98年11月開始跟
    林弘在一起的，我們在一起半年多左右。（辯護人問：妳
    剛剛說與林弘同居期間，妳沒有跟家人聯絡，除了家人以
    外，這段期間妳有跟其他的朋友聯絡嗎？）有跟臺北的表妹
    聯絡過一兩次。（辯護人問：表妹叫什麼名字？）何小儀。
    （辯護人問：妳如何跟何小儀聯絡的？）在外面的公共電話
    用10元、20元打電話給何小儀。（辯護人問：可是妳剛剛不
    是說林弘都不讓妳出去嗎？）我沒有說，我是說林弘去
    上班，我都在家裡，因為我不知道怎麼走，所以我才沒有出
    去，但是因為公共電話距離很近，我走出去就到了。（辯護
    人問：妳剛剛說在同居期間有跟被告一起去婦產科，是何處
    的婦產科？）我不記得，因為我不熟。（辯護人問：什麼時
    間去婦產科的，妳有印象嗎？）99年2 月12號去的。（辯護
    人問：當時妳為何要去婦產科？）因為是林弘帶我去的。
    （辯護人問：林弘有跟妳說要帶妳去婦產科做什麼嗎？）
    林弘有跟我說要帶我去婦產科拿掉小孩... 林弘帶我去
    醫院的時候並沒有跟我說要做什麼，我也不知道去醫院做什
    麼，去到那邊醫生說『妳是來拿小孩嗎？』，我沒有說話，
    醫生給我單子我也不會寫，都是林弘幫我寫的，林弘自
    稱是我老公... 那個時候醫生沒有說什麼，時間已經那麼久
    了，我也不記得了，醫生就是叫我吃藥... （辯護人問：妳
    先生有去林弘位於桃園縣楊梅市○○路118 號7 樓的租屋
    處找妳嗎？）有。（辯護人問：什麼時候？）好像是99年4
    月份，快到五月的時候... （檢察官問：是否可以確認妳到
    林弘楊梅家中住的時間？）98年11月。（檢察官問：當時
    妳老公住在家裡嗎？）不在... （檢察官問：林弘去找妳
    的前一天，妳老公在家嗎？）在。（檢察官問：妳是不是去
    林弘楊梅家住後，多久開始發生關係？）好像去一個禮拜
    才開始的。（檢察官問：剛剛妳與律師說妳有用公共電話聯
    絡妳的表妹，為何妳沒有想過跟妳老公聯絡？）我有打過，
    但是我老公的手機沒有開機... （辯護人問：妳剛剛說住在
    楊梅的時候，妳有打過電話給何小儀，妳是否還記得妳是什
    麼時候打的？）應該是在3 月份。（辯護人問：妳當時打給
    何小儀的時候，妳跟何小儀說了什麼？）何小儀問我人在哪
    裡，我不知道我人在何處，但是我有聽過人家說是楊梅，所
    以我就跟他說我在楊梅，我住在一個好高的房子。（辯護人
    問：是否有跟何小儀說該地的地址？）我有問過管理員，管
    理員也有告訴我地址，所以我有跟何小儀說我的地址。（辯
    護人問：除了妳跟何小儀說妳在楊梅之外，妳還有跟何小儀
    說什麼事情嗎？）就是講兩通而已，沒有提到其它的內容。
    （辯護人問：何小儀有沒有跟妳說什麼？）他沒有講什麼，
    他就跟我聊一兩句話就掛電話了... （審判長問：林弘帶
    妳離開台西的時候，妳跟林德男有幾個小孩？）有三個。（
    審判長問：三個小孩在妳離開台西的時候，小孩是由何人照
    顧？）我老公的姐姐跟我老公大哥幫我帶那三個小孩...（
    審判長問：妳老公平常的工作是什麼？）我老公的工作不固
    定。（審判長問：妳老公常常在家嗎？）常常在家啊，他是
    打臨時工，三、五天或是一個禮拜就會回來... （審判長問
    ：林弘要帶妳走的那天，林弘說要帶妳走，妳為何不拒
    絕他？）林弘那天去我家，他叫我去外面的一間廟陪他聊
    天，我跟林弘上車聊天之後，聊一聊，林弘說要帶我去
    吃東西，結果因為我有喝酒，所以我就昏昏沉沉的，我也不
    知道林弘要帶我去哪裡，林弘就開車帶我來楊梅了...
    除了4 月份那次我老公來找我就把我帶回家了之外，沒有來
    楊梅找過我，可能是我老公跟何小儀要到我的地址才來找我
    的... （受命法官問：妳第一次跟林弘發生關係是在雲林
    的家還是在楊梅的家？是在冬天還是夏天？情形為何？）那
    個時候不會很冷，我跟林弘在台西他的另外一個跟別人租
    的房子發生性關係以後，兩個禮拜後林弘就帶我出來。（
    受命法官問：林弘帶妳離開家後，你們第一個地方是到哪
    裡？）土庫... （受命法官問：請從妳與林弘發生第一次
    性關係之後發生的所有事情詳述一次。）就是從台西開車到
    楊梅的路上，經過土庫的時候林弘停車，我們在車上發生
    第一次性關係。之後林弘就把我載到楊梅了。（受命法官
    問：妳與林弘第一次發生性關係是否是在98年11月？）是
    的... （審判長問：你自己有三個小孩，為何可以把小孩放
    在家裡，而跟林弘到楊梅？）因為林弘在車上跟我聊天
    ，有拿酒給我喝，開車走，我問林弘要帶我去哪裡？林
    弘說帶我出去玩一玩，後來我看林弘開上高速公路之後，
    我叫林弘回頭，但是林弘說高速公路不能回頭，我也不
    懂，我從來沒有出來過，我也不會坐公車。」等語甚詳（見
    本院100 年度訴字第88號卷第29頁至第36頁、第39頁）；復
    於100 年7 月6 日本院審理時經具結證稱：「（審判長問：
    是在民國幾年幾月跟林弘先生從雲林跑到桃園？）98年10
    月份的時候，快過年的時候。（審判長問：妳第一次跟林
    弘發生性關係是什麼時候？）就是林弘開車載我來到桃園
    那天，經過台西的時候，把車子停在路邊，那是第一次在林
    弘的車子上發生性關係。（審判長問：一直到妳老公找到
    妳那天為止，中間那段時間妳還有無跟林弘發生性關係？
    ）有。（審判長問：地點都在何處？）除了林弘租房子的
    地方外，還有到其他地方。（審判長問：一星期差不多幾次
    ？）一個禮拜兩三次有。（審判長問：妳之前說是11月份的
    時候，林弘去雲林把妳載到桃園來，與妳剛才所述是10月
    份，何者為準？）11月份。（審判長問：妳對於林弘說妳
    交友太複雜，經常出入光華社區，所以妳故意去找林弘，
    要陷害他？）我不知道那個地方，是林弘帶我去，我才知
    道，我來臺灣十幾年從來沒有離開過台西，如果不是林弘
    帶我去光華社區，我自己不會去。（審判長問：當天為何跟
    林弘一起離開？）因為林弘是我老公的朋友，是因為林
    弘那天拿酒來找我，要跟我對不起，叫我上車，我說不要
    ，我要帶小孩，後來林弘說沒關係，就聊一下就好，所以
    我就上車了，因為林弘是我老公的朋友，認識十幾年了，
    他上車以後就把我載走，我問他那是哪裡，林弘他也不告
    訴我，也不讓我開手機。」等語綦詳（見上開本院卷第10 8
    頁至第108 頁反面）。觀之證人陳婉真上開證述，對於98年
    11月間某日被告林弘與其發生第一次性行為、又98年11月
    當天被告有帶酒類至證人陳婉真與林德男位於雲林縣台西鄉
    ○○路399 巷50號之住處並稱喜歡證人陳婉真要帶其離家，
    當時證人陳婉真之配偶即林德男並未在家、再被告與證人於
    98年11月間某日將證人陳婉真帶離上開雲林縣台西鄉住處後
    ，至99年5 月間才由證人陳婉真之配偶將證人陳婉真帶回雲
    林住處、復被告與證人陳婉真同居於桃園縣楊梅市○○路11
    8 號7 樓期間，被告發現證人陳婉真懷孕後於99年2 月間與
    證人陳婉真一同至婦產科診所墮胎等節，前後供述均一致，
    至於證人陳婉真對於被告於98年11月間某日將其帶離雲林縣
    台西鄉後究竟駕駛汽車經過何處？先停留於何處始駕車至被
    告位於桃園縣楊梅市租屋處？再證人陳婉真之配偶於其脫離
    家庭前之工作情形究竟係長期未返家抑或每日工作完即返家
    ？以及被告與證人陳婉真第一次發生性行為之地點係在雲林
    縣台西鄉被告另一租屋處或係被告車上？等詳細經過情形，
    均已因案發時間至今逾1 年餘不復清楚記憶，而有前後未盡
    相符之證述，然而上開細節對於認定被告有本件事實欄二、
    三所載意圖使被誘人為性交，而和誘有配偶之人脫離家庭罪
    ，以及相姦罪之成立並無任何影響，證人陳婉真上開證述被
    告有事實欄二、三所載犯行之證述，足堪為本院認定為真實
    。
  (二)證人林德男於99年10月6 日偵訊時經具結證述：「（問：欲
    告林弘何事？）他帶我老婆去外面住半年多，告他妨害家
    庭，我還要告他通姦，他讓我老婆懷孕還去台北士林拿掉孩
    子，我會去那間醫院拿診斷證明。」等語；又於100 年3 月
    23日本院審理時經具結證述：「（檢察官問：是否認識被告
    林弘？）我們隔壁的、讀書一樣、當兵一樣。（檢察官問
    ：林弘是否認識你太太？）一次去我們家有認識。（檢察
    官問：林弘知道陳婉真是你太太嗎？）林弘去我家就自
    然知道陳婉真是我太太。（檢察官問：你太太是不是曾經離
    開家裡？）88年還89年，當時我到六輕工作，每天來回，有
    一天我外出工作回來，我老婆就不見了。證人後改稱是98、
    99年的時候，我剛剛說錯了。（檢察官問：你太太何時回來
    的？）我去問陳婉真的朋友，跟他說我們的小孩很小都在哭
    ，所以陳婉真的朋友才打電話跟我說我太太陳婉真跟林弘
    在一起，我才知道的。（檢察官問：你知道之後你如何處理
    ？）陳婉真的朋友跟我說林弘住在楊梅，地址也是陳婉真
    的朋友告訴我的，陳婉真的朋友還跟我說陳婉真有帶林弘
    去跟陳婉真的朋友見面，所以我就去楊梅。（檢察官問：你
    去了楊梅之後，發生什麼事？）我去楊梅的時候，林弘剛
    下班回來，林弘跟我說他不對，還有對我下跪，叫我不要
    告他，因為林弘跟我說他已經有同樣的情形被判過罪。（
    檢察官問：你太太離開家的時間是什麼時候？）12月，還沒
    有過農曆年，但是新曆年已經快要過了。（檢察官問：你太
    太離開家時，你們是否有發生過性關係？）有啊。（檢察官
    問：你與你太太最後一次發生性關係，是在什麼時候？）大
    約過了兩天我太太就不見了。（檢察官問：你是否知道你太
    太99年2 月的時候有去墮胎？）我們有三個女兒，一直想要
    生個男生，我太太之前有跟我說他懷孕，因為兩個月生理期
    沒有來，我有叫陳婉真去檢查... （檢察官問：診斷證明書
    上面寫著病患99年2 月10日懷孕五個禮拜，對此你有何意見
    ？）我太太說是林弘帶她去墮胎。（檢察官問：你有沒有
    懷疑過這個小孩是林弘的？）確實在我老婆離家之前，她
    有跟我說她好像懷孕了，但是她有沒有去檢查我也不知道。
    （檢察官問：你去找你老婆那天，你說林弘有向你下跪，
    他是否有說他為何要向你下跪？）林弘跟我說他做錯了，
    他把我老婆拐走。（檢察官問：林弘有沒有自己跟你承認
    他有跟你老婆發生關係？）他們同居這麼久怎麼可能沒有發
    生性關係。但是林弘有向我下跪，意思應該就是有發生關
    係吧... （辯護人問：你何時知道被告林弘有跟你老婆同
    居？）是我打電話給陳婉真的朋友，一開始她的朋友還不肯
    講，之後我一直拜託她，她才講說我老婆跟林弘跑了...
    （辯護人問：你去楊梅找到陳婉真之前，大約有多久沒有見
    到陳婉真？）半年左右... 林弘有向我下跪，還叫我不要
    告他。」等語（見本院100 年度訴字第88號卷第36頁反面至
    第38頁反面），以及其於99年4 月19日本院審理時經具結證
    述：「（審判長問：你與陳婉真有幾個小孩？）三個，最大
    的今年13歲、老二11歲、老三10歲。（審判長問：平常小孩
    是何人在照顧的？）是我老婆在家照顧的，我平常在外工作
    ，父母親不在所以沒有寄人照顧，而兄弟姊妹也都各自成家
    了，所以也沒有託我兄弟姊妹照顧。（審判長問：你是如何
    發現老婆不見的？）我那天五點上班回來後，發現老婆不在
    家，小孩當時也還沒有回到家，我老婆陳婉真平常騎的機車
    也停在家裡，當時我以為陳婉真是去夜市買東西，因為再加
    上她的機車停在家裡，怕小孩沒有人接，所以我就去學校找
    我的小孩，在半路上發現我的三個小孩在路上，我有問他們
    說『媽媽有來載你們嗎？』，小孩回答我說『沒有』。（審
    判長問：你去警察局報案的時候，有去哪些地方找你太太？
    ）整個台西，我去陳婉真可能去的地方找，都找不到陳婉真
    後，隔一天我才去警察局報案。（審判長問：後來如何跟何
    小儀聯絡的？）以前我在新竹竹南工作的時候，何小儀有來
    我家住陪我老婆，所以我才會去問何小儀，當時何小儀有把
    她的電話寫在我家的牆壁上，我就試著打電話去問她。（審
    判長問：你問何小儀幾次？）我問三次，第一次問何小儀，
    何小儀回答我說陳婉真沒有去她那邊，我也有問何小儀是否
    知道我老婆人在哪裡，何小儀說她不知道。十天後，我再打
    電話問何小儀，何小儀跟我說如果她有看到我老婆，她會跟
    我講。一個禮拜之內，何小儀打電話給我，跟我說我老婆在
    林弘那裡。（審判長問：何小儀是否有跟你說林弘的地
    址？）有，何小儀跟我說林弘的住址是我老婆請林弘住
    的地方的守衛寫在紙條上，交給何小儀的，何小儀拿到紙條
    之後再打電話跟我講，不然我怎麼會知道林弘的地址...
    （審判長問：你事後是否有詢問你老婆為何將小孩丟著不管
    ？）我問我老婆，我老婆說林弘拿酒到我家給他喝，喝完
    之後林弘就將她載走了，說要載她去聊天，我老婆平常很
    少喝酒。（審判長問：你老婆跟林弘走的那天，林弘最
    後一次到你家是什麼時候？）沒多久，1 個月前林弘有來
    我家，我有唸他之前誘拐人家老婆的事情，林弘很不高興
    人就走了，之後我就沒有看到林弘過了。（審判長問：上
    開你所述的1 個月當中，你的工作是否正常？）有，每天都
    出去上班，晚上才會回來。（審判長問：上開所述的1個 月
    之前的工作是否不固定？）我也是正常的上下班... （檢察
    官問：你老婆不見多久後，你才找到你老婆的？）半年多。
    （檢察官問：你知道你老婆在林弘那裡之後，你多久之後
    才去找她？）我知道後一個禮拜才去找她。」等語（見上開
    本院卷第57頁反面至第58頁反面）；復於99年7 月6 日本院
    審理時經具結證述：「（審判長問：那天你找到你老婆的時
    候，林弘光華社區租屋處的門是誰打開的？）我坐電梯上
    去到他們租屋處門口，我按電鈴沒有人理我，門沒有上鎖，
    我就把門打開，當時我有帶兩個警察去。（審判長問：你進
    去之後，你老婆人在何處？）陳婉真跟林弘兩個人都在同
    一間房間裡面，只有那個房間有棉被跟床，其他都是空房間
    ，那個屋子總共有三間房間。（審判長問：他們二個在房間
    內，是你自己去開門你看到他們兩個在房間裡面，還是你看
    到他們兩個人一起從房間出來？）我是看到林弘與陳婉真
    從房間出來後，我有去那個房間看，房間裡面有兩個皮箱放
    在床上，皮箱裡面有各放男女生的衣服。」等語明確（見上
    開本院卷第107 頁）。上開證人林德男之證述，對於被告林
    弘明知證人陳婉真為林德男之配偶，卻將陳婉真帶離家庭
    約半年餘，被告於上開期間並帶陳婉真至婦產科診所墮胎，
    以及證人林德男如何得知陳婉真與被告同居處，又99年5 月
    間某日至被告位在桃園縣楊梅市租屋處發現證人陳婉真並將
    陳婉真帶回雲林縣台西鄉住處等節，其證述前後一致，此部
    分經核與證人陳婉真證述情節相符，雖證人林德男對於證人
    陳婉真究竟係於98年何月份脫離家庭？當時林德男工作及返
    家情形為何？與證人陳婉真之證述稍有不同，又證人林德男
    與案外人何小儀聯繫之次數及時間點究竟為何？因本件案發
    時間迄今逾1 年餘，證人之記憶難免無法詳細清楚記得案發
    之時間及細節，然上開不一致之部分對於本院認定本件被告
    有事實欄二、三之犯行尚無影響，證人林德男上開證述與證
    人陳婉真相符之部分，亦堪為本院認定為真實。
  (三)又證人即本件陪同證人林德男至被告家中查獲被告犯行之員
    警林奮正於本院審理時經具結證述：「（審判長問：當初是
    否是你承辦林弘的案件？）我是到場處理的警員。（審判
    長問：當時處理的現場情形為何？）當時是林德男到我們派
    出所報案說他找到他老婆了，請我們警察跟他過去，我就跟
    著林德男一起過去，到了林弘住處的時候，我們在外面等
    林德男的老婆回家，在外面等候時，我因為有事情先行離開
    ，之後回到現場時就發現林弘住處的門已經打開了，那個
    時候林德男人在裡面，林德男的朋友在外面，林德男的朋友
    請我進去，我進去時忘記被告林弘是從外面回來，還是本
    來就在家裡面，因為感覺林弘與林德男認識，兩人在對話
    。（審判長問：他們二人對話的內容為何？）聽到林弘有
    跟林德男說對不起的話語，還有聽到林德男在罵陳婉真，說
    陳婉真孩子不顧跟人家跑。（審判長問：當時有無問林德男
    或是林弘是為了什麼事情而說出對不起的原因嗎？）就是
    林德男的老婆跑了，跟林弘住在一起... 林弘有跟林德
    男下跪、說對不起。（審判長問：當時林弘是否有坦白承
    認跟陳婉真發生性關係？）他那個時候是沒有，不過林德男
    的老婆在林德男問她的時候有承認跟被告林弘發生性關係
    。（審判長問：林德男的老婆在承認跟林弘發生性關係的
    時候，林弘與他們二人的距離為何？）兩個人距離滿遠的
    ，因為陳婉真是跟林德男在客廳的牆角講的，當時林德男問
    陳婉真的時候，我有聽到陳婉真承認跟林弘發生性關係..
    . 當時他們是不是一群人衝進去，我不在場，我不知道，我
    是後來到場的時候，門已經打開了，是林德男的朋友在門口
    等我請我進去，我進去的時候被告林弘還沒有下跪，雙方
    當時是有發生爭執，但我們警方有制止，制止完畢後，林德
    男有跟林弘講了一些話，但內容我忘記了，類似有提到說
    林德男與林弘是同鄉的等語，講完之後林弘就下跪跟林
    德男說對不起，我是沒有看到有人踢林弘一腳而因此讓林
    弘跪下來。」等語（見上開本院卷第55頁反面至第57頁）
    ，證人林奮正上開證述查獲當天之情形，經核與證人林德男
    所述情節相同，益證證人林德男上開此部分證述為可採，被
    告空言否認本件犯行並辯稱案發當天伊在外面上班，返回租
    屋處就有一群人至上開租屋處要求伊跪下，還有一個人拉伊
    衣領，又有另一人踢伊一腳，伊因為失去平衡才跪下來，伊
    雖然有講對不起，但係因為伊之前有類似案件的前科，怕證
    人林德男威脅伊，所以才會下跪道歉云云，屬臨訟卸責之辯
    詞，毫無足採。
  (四)再證人即案發期間被告林弘位於桃園縣楊梅市租屋處之社
    區警衛邱日尚於本院審理時經具結證述：「（審判長問：98
    年11月間到99年5 月間你在何處任職？）那個時候我在擔任
    保全，時間是從98年10月到100 年3 月底。（審判長問：你
    是在何處擔任保全工作？）因為我是機動人員，所以會一直
    調派變動。（審判長問：98年11月間至99年5 月間這段時間
    ，是否曾經在桃園縣楊梅市○○路的光華社區擔任過保全？
    ）那是99年2 月間機動式的派駐到那邊，一個月在那邊只有
    10天的時間，是正職人員休息的時候我才有過去。（審判長
    問：99年2 月份開始，你在光華社區擔任機動式調派人員的
    時間多長？）2 月28日我們全日莊跟光華社區簽約之後，我
    就開始機動式的調派，我每個月都會派駐到光華社區，只要
    正職人員休息，我就需要過去上班。（審判長問：是否是平
    均一個月要支援10天？）是的... （審判長問：你從光華社
    區擔任機動式人員開始，最後一次派駐是在什麼時候？）今
    年的三月份。（審判長問：98年二月份開始直到今年三月份
    ，是否每個月都會在光華社區擔任機動調派人員10天？）是
    的。（審判長問：在光華社區擔任保全人員的時候，是否有
    看過在庭上的被告林弘？）沒有。（審判長問：是否有看
    過在庭上的陳婉真？）有。（審判長問：你在光華社區看過
    陳婉真幾次？）時間太久了，我記不住，我看過她的時間已
    經很久了，但是我確實有看過她。（審判長問：是否有跟陳
    婉真交談過？）有跟陳婉真講過話，有問過陳婉真是否是這
    邊的住戶。（審判長問：你問陳婉真是否是光華社區的住戶
    ，陳婉真她如何回答？）她就說她是，我們也不可能去查證
    是不是真的是，可是社區裡面要進去都需要鑰匙才可以進到
    社區。（審判長問：見過陳婉真的次數，有無超過一次以上
    ？）有。（審判長問：超過一次見到陳婉真的碰面次數，是
    否都是指同一天？）因為我那個時候在那邊是在大門的地方
    ，印象中我站樓上的兩天都有看到陳婉真。（審判長問：有
    無在不同的月份見過陳婉真？）我記得是那一個月比較常看
    到陳婉真，是最後沒看到陳婉真的前一個月的那個月常看到
    陳婉真。（審判長問：前一個月常看到陳婉真，是指同一天
    ，還是有隔一天？）那個月剛好我有四天夜班，我在那邊待
    了四天，那四天中記得有常碰到陳婉真，但是幾月我真的忘
    記了。（審判長問：那個月的四天夜班是否是連續的上班？
    或是分開的？）我不記得，我機動的三個地方的點，他們值
    班都是跳來跳去的，不是連續的，所以四天夜班不是連續的
    四天。（審判長問：那個月是四天夜班，其他六天的日班？
    ）那個月我在那邊是四天夜班、四天日班、兩天的副哨，我
    看到陳婉真的期間，是我四天夜班的時候，因為我是機動的
    ，不可能天天都在那邊。（審判長問：你的四天夜班是指分
    開的四天，還是兩天、兩天分？）因為正職人員他們休假是
    兩天休息，所以是兩天一次值班，所以我的夜班也是一次兩
    天，另一次再連續兩天。（審判長問：是否是那個月分開兩
    次的夜班都有看到陳婉真？）是的... （審判長問：你兩次
    看到陳婉真，是她要出門還是回家？）有出去也有進去。」
    等語（見上開本院卷第104 頁至第106 頁），雖證人邱日尚
    無法明確記憶證人陳婉真在被告位於桃園縣楊梅市上開租屋
    處確切之時間，以及居住該處之期間為何？然證人邱日尚上
    開證述證人陳婉真於桃園縣楊梅市「光華二村社區」居住至
    少有數日或一個月期間，並非如被告所辯僅在上開租屋處居
    住一個晚上即被證人林德男尋獲，是被告辯稱證人陳婉真僅
    至其上開租屋處借住一個晚上，伊並無意圖使被誘人為性交
    ，而和誘有配偶之人脫離家庭之犯行等辯詞，亦為脫罪之詞
    ，諉無足採。
  (五)另證人陳婉真及證人林德男均證述證人陳婉真於脫離家庭前
    已懷有身孕，肚子裡的小孩父親為證人林德男等語，然查，
    證人陳婉真上開證述其於98年11月間某日為被告林弘引誘
    後脫離家庭直至99年5 月間某日始返回其與證人林德男位於
    雲林縣台西鄉之住處，又被告於99年2 月10日將證人陳婉真
    帶至新北市○○區鎮○街30號之佳生婦產科診所墮胎時，經
    診斷證人陳婉真懷孕5 週，此有前述佳生婦產科診所診斷證
    明書1 紙存卷可查，是依此診斷證明書推斷證人陳婉真受孕
    之日期約在98年12月、99年1 月間，因該段期間證人陳婉真
    已與被告發生多次性行為，被告顯出於欲掩飾其加重和誘、
    相姦罪之犯行被發現，遂冒稱係證人陳婉真之配偶林德男本
    人，而同意其配偶陳婉真於上開診所進行墮胎手術，進而為
    上開事實欄四所載行使偽造私文書犯行，使證人陳婉真進行
    墮胎手術等情較為可採，若非如此，豈可能輕易受證人陳婉
    真之託，即同意無故冒稱他人配偶並協助證人陳婉真墮胎之
    理，甚者，被告前曾因犯和誘及相姦罪，經判決確定執行完
    畢，有臺灣高等法院被告前案紀錄表1 份，在卷可證，被告
    理應更加謹慎處理有配偶之人所託之事務，並與有配偶之人
    保持適當距離避免再度涉犯相同案件為是，被告矢口否認有
    事實欄二、三所載意圖使被誘人為性交，而和誘有配偶之人
    脫離家庭，以及相姦等犯行，矯飾偽稱之種種辯詞實與常情
    不符，亦與上開證人等之證述迥異，毫無可採。
  (六)復查上開證人陳婉真、林德男、林奮正、邱日尚均與被告無
    恩怨關係，為被告所不否認，被告亦自承與證人陳婉真無冤
    無仇等語（見上開本院卷第111 頁），是上開證人均應不致
    於有虛構誣陷被告之情形，渠等之證述均值本院採為認定事
    實之依據。綜上，被告林弘有上開事實欄二、三所載意圖
    使被誘人為性交，而和誘有配偶之人脫離家庭，以及相姦等
    犯行，此部分事證亦臻明確，被告犯行堪以認定，應予以依
    法論科。
  (七)至被告林弘及其選任辯護人聲請傳喚證人鍾熾昌、蔡滋玲
    、許碧砡等人，證人鍾熾昌部分欲證明被告係於99年4 月、
    5 月間承租桃園縣楊梅市○○路118 號7 樓之房屋，期間僅
    約1 個月，並非長達半年等事實，然因證人鍾熾昌經選任辯
    護人聯繫後表示不欲出庭作證（見上開本院18 -1 頁刑事陳
    報狀），本院認此部分業據證人陳婉真、林德男、邱日尚等
    人證述明確，無調查之必要，故不予傳喚；證人蔡滋玲部分
    欲證明被告雖依證人陳婉真要求陪同前往佳生婦產科診所，
    然過程均由陳婉真與醫師接觸，證人陳婉真證述係遭被告欺
    騙而前往醫院並服下墮胎藥等節並非事實，此部分與被告是
    否有本件上開犯行無直接關連，復有證人陳婉真在佳生婦產
    科診所診斷之病歷資料、診斷證明書等件在卷可考，本院認
    證人蔡滋玲無傳喚到庭作證之必要，不予傳喚；又證人許碧
    砡部分欲證明被告一直與證人許碧砡同住於家中，係於99年
    4 、5 月間才因工作關係承租桃園縣楊梅市○○路之房屋，
    被告並非自98年11月某日起即有與證人陳婉真同居之事實，
    此部分因證人許碧砡與被告為夫妻關係，其證述恐有迴護被
    告之情，是證人許碧砡之證述，證明力甚低，且此部分事實
    經證人陳婉真、林德男證述明確，業據本院認定如上，此部
    分認無調查之必要，亦不予傳喚，併此敘明。
三、查本件被告林弘雖為有配偶之人，有其個人戶籍資料在卷
    可憑，然被告配偶許碧砡並未對被告提出通姦之告訴，僅有
    證人陳婉真之配偶林德男對被告提出妨害家庭之告訴。是核
    被告所為，係犯刑法第240 條第3 項之意圖使被誘人為性交
    ，而和誘有配偶之人脫離家庭罪、同法第239 條後段之相姦
    罪，以及同法第216 條、第210 條之行使偽造私文書罪。被
    告自98年11月某日起至99年5 月為警查獲止，在桃園縣楊梅
    市○○路118 號7 樓，分別所為多次相姦之行為，均係基於
    同一妨害婚姻之目的、基於一個行為決意而為之，且均係侵
    害同一法益，又其各行為之獨立性極為薄弱，依一般社會健
    全觀念，在時間差距上，難以強行分開，應視為數個舉動之
    接續施行，故應包括於一行為予以評價，為接續犯，論以一
    罪論為以足。被告偽造「林德男」之署名1 枚，係偽造私文
    書之階段行為，偽造後復持以行使，其偽造之低度行為應為
    行使之高度行為所吸收，不另論罪。被告所犯上開3 罪，犯
    意各別，罪名不同，應分論併罰之。又被告前因妨害家庭等
    案件於94年12月20日由臺灣雲林地方法院以94年度訴字第43
    4 號判決判處有期徒刑8 月、5 月，應執行有期徒刑1 年確
    定，於96年1 月4 日縮刑期滿執行完畢，其於5 年以內故意
    再犯本件有期徒刑以上之罪，有臺灣高等法院被告前案紀錄
    表1 份復卷為憑，均為累犯，均應依刑法第47條第1 項之規
    定，加重其刑。
四、本院審酌被告林弘為有配偶之人，前已有妨害家庭之前科
    ，竟不知約束己身不當之行為，明知證人陳婉真與告訴人即
    證人林德男有婚姻關係並有小孩，竟仍藉故前往告訴人林德
    男之家中意圖使被誘人為性交，而和誘證人陳婉真脫離家庭
    ，嗣後並與陳婉真相姦多次，介入破壞證人即告訴人林德男
    之家庭，對證人林德男造成莫大之傷害，復審酌被告犯後僅
    坦承行使偽造私文書部分犯行，對於所犯其餘犯行均飾詞卸
    責之犯後態度惡劣，且未與證人林德男達成和解，求取證人
    林德男之原諒，惟念被告僅國小畢業，學歷不高，家中尚有
    妻小，亦有正當工作等一切情狀，分別量處如主文所示之刑
    ，並定其應執行刑。末查被告於佳生婦產科診所之患者同意
    書上偽造「林德男」之署名1 枚，因該患者同意書，為被告
    行使而交付予上開診所，已非被告所有，不得沒收，然該文
    書上偽造「林德男」之署名1 枚，應依刑法第219 條規定，
    不問屬於犯人與否，併予宣告沒收。
據上論斷，應依刑事訴訟法第299 條第1 項前段，刑法第216 條
、第210 條、第239 條後段、第240 條第3 項、第47條第1 項、
第219 條、第51條第5 款，刑法施行法第1 條之1 第1 項、第2
項前段，判決如主文。
本案經檢察官王齡梓到庭執行職務。
中    華    民    國    100     年    7    月    22   日
              刑事第五庭  審判長法  官  潘政宏
                                法  官  石蕙慈
                                法  官  張詠惠
以上正本證明與原本無異。
如不服本判決應於收受判決後10日內向本院提出上訴書狀，並應
敘述具體理由。其未敘述上訴理由者，應於上訴期間屆滿後20日
內向本院補提理由書( 均須按他造當事人之人數附繕本) 「切勿
逕送上級法院」。
                                書記官  陳亭竹
中    華    民    國   100    年    7     月    25    日
附錄本案論罪科刑法條全文：
刑法第216條：
行使第210 條至第215 條之文書者，依偽造、變造文書或登載不
實事項或使登載不實事項之規定處斷。
刑法第210條：
偽造、變造私文書，足以生損害於公眾或他人者，處5 年以下有
期徒刑。
刑法第239條：
有配偶而與人通姦者，處一年以下有期徒刑。其相姦者亦同。
刑法第240條：
和誘未滿二十歲之男女，脫離家庭或其他有監督權之人者，處三
年以下有期徒刑。
和誘有配偶之人脫離家庭者，亦同。
意圖營利，或意圖使被誘人為猥褻之行為或性交，而犯前二項之
罪者，處六月以上五年以下有期徒刑，得併科一千元以下罰金。
前三項之未遂犯罰之。